【裁判字號】    99,交上易,773
【裁判日期】    991028
【裁判案由】    過失致死
【裁判全文】
臺灣高等法院臺中分院刑事判決       99年度交上易字第773號
上  訴  人
即  被  告  丁○○
上列上訴人因過失致死案件，不服臺灣臺中地方法院中華民國99
年3月31日第一審判決（起訴案號：臺灣臺中地方法院檢察署99
年度偵字第5號，移送併案：臺灣臺中地方法院檢察署99年度偵
字第1471號），提起上訴，本院判決如下：
    主  文
上訴駁回。
    事實及理由
一、本案經本院審理結果，認第一審判決認事用法及量刑均無不
    當，應予維持，並引用第一審判決書記載之事實、證據及理
    由（如附件） 。
二、上訴人即被告丁○○在本院未提出其他有利之證據及辯解，
    其上訴無理由，應予駁回。
三、被告經合法傳喚，無正當理由不到庭，爰不待其陳述，逕行
    判決。
四、據上論斷，應依刑事訴訟法第三百七十一條、第三百七十三
    條、第三百六十八條，判決如主文。
本案經檢察官甲○○到庭執行職務。
中    華    民    國    99    年    10    月    28    日
            刑事第十一庭  審判長法  官  郭  同  奇
                                法  官  洪  曉  能
                                法  官  許  冰  芬
以上正本證明與原本無異。
不得上訴。
                                書記官  賴  成  育
中    華    民    國    99    年    10    月    28    日
附件：
臺灣臺中地方法院刑事判決             99年度交易字第105號
公  訴  人  臺灣臺中地方法院檢察署檢察官
被      告  丁○○  男  22歲（民國○○年○月○○日生）
                    身分證統一編號：Ｚ000000000號
                    住高雄縣永安鄉○○村○○路286號
                    居臺中縣豐原市○○路○段267巷1弄33號
上列被告因過失致死案件，經檢察官提起公訴（99年度偵字第5
號）及移送併案審理（99年度偵字第1471號），本院判決如下：
    主  文
丁○○因過失致人於死，處有期徒刑壹年。
    犯罪事實
一、丁○○於民國98年11月29日凌晨，駕駛其租用之車牌號碼05
    07-WJ 號自用小客車，搭載友人葉進聲、謝明政、乙○○等
    人至臺中市都會公園夜遊後欲前往臺中縣豐原市找尋友人，
    乃駕車沿臺中市○○○○路往臺中市區方向行駛。嗣於同日
    凌晨2 時45分許，其駕車行經臺中市○○路○ 段173 號前（
    即都會公園路與西屯路交岔路口之彎道）時，明知該路段屬
    彎道，速限為時速50公里，理應注意依速限行駛，並減速慢
    行，作隨時停車之準備，而依當時天候為晴、夜間有照明及
    視距良好、路面為乾燥無缺陷無障礙物之柏油路面等情形，
    並無不能注意之情事，竟疏未注意及此，貿然以時速80公里
    超速通過上開彎道，致車輛失控而撞擊上址民宅之水泥門柱
    ，車內乘客乙○○因而受有頭部外傷致顱腦損傷等傷害，經
    送醫急救後，仍因傷重不治死亡。丁○○於肇事後，在有偵
    查犯罪職權之機關尚不知何人為肇事者前，即主動向到場處
    理之司法警察坦承其為肇事者，並接受裁判。
二、案經臺灣臺中地方法院檢察署檢察官自動檢舉偵查起訴及臺
    中市警察局第六分局報告臺灣臺中地方法院檢察署檢察官移
    送併案審理。
    理    由
一、證據能力部分
    按被告以外之人於審判外之言詞或書面陳述，除法律有規定
    者外，不得作為證據；又被告以外之人於審判外之陳述，雖
    不符合同法第159 條之1 至第159 條之4 規定，但經當事人
    於審判程序同意作為證據，法院審酌該言詞陳述或書面陳述
    作成時之情況，認為適當者，亦得為證據。當事人、代理人
    或辯護人於法院調查證據時，知有第159 條第1 項不得為證
    據之情形，而未於言詞辯論終結前聲明異議者，視為有前項
    之同意，刑事訴訟法第159 條第1 項及第159 條之5 分別定
    有明文。經查，本判決下列所引用之被告丁○○以外之人於
    審判外之陳述（含書面陳述），檢察官及被告迄至本院言詞
    辯論終結前均未聲明異議，本院審酌上開證據資料製作時之
    情況，尚無違法不當及證明力明顯過低之瑕疵，亦認為以之
    作為證據應屬適當，揆諸前開規定，爰依刑事訴訟法第15 9
    條之5 規定，認前揭證據資料均有證據能力。
二、訊據被告就前揭犯罪事實均坦承不諱，核與證人即同行友人
    蔡文欽於警詢時證述事發經過（見相字卷第18頁至第20頁）
    ，及證人即被害人母親丙○○於警詢及檢察官相驗時陳述被
    害人死亡等情大致相符（見相字卷第12頁至第13頁，第56頁
    ），此外，另有現場照片35張、道路交通事故現場圖、道路
    交通事故調查報告表(一)及(二)、被害人乙○○診斷證明書、法
    醫參考病例摘要、相驗屍體證明書、（98）相字第1912號法
    醫驗斷書各1 份及相驗照片5 張在卷可稽（見相字卷第32頁
    至第49頁、第28頁、第29、30頁、第23頁、第24頁、第57頁
    、第58頁至第60頁、第62頁至第64頁），足見被告前揭不利
    於己之自白，應認與事實相符。按駕駛車輛應依速限行駛，
    行經彎道時，更應減速慢行，作隨時停車之準備，道路交通
    安全規則第93條第1 項第2 款訂有明文。被告駕駛自用小客
    車自應注意上開道路交通安全規則之規定，又依前揭附卷之
    交通事故調查報告表所載，本件肇事時天候晴、夜間有照明
    、路面乾燥、無缺陷、無障礙物且視距良好之情形，並無不
    能注意之情事，被告竟疏未注意及此，而貿然以超過速限30
    公里之高速行經彎道，致所駕駛之自用小客車失控肇事，被
    告顯有過失已堪認定。又被告過失駕車肇事行為，與被害人
    乙○○之死亡結果間，具有相當因果關係。綜上所述，本件
    被告過失致死犯行，事證已臻明確，應予依法論科。
三、查被告因過失駕車行為，致被害人乙○○死亡，核其所為，
    係犯刑法第276 條第1 項之過失致死罪。按刑法第62條所謂
    自首，祇以犯人在犯罪未發覺之前，向該管公務員申告犯罪
    事實，而受裁判為已足，並不以使用「自首」字樣或言明「
    自首」並「願受裁判」為必要（最高法院63年度臺上字第11
    01號判例意旨參照）。經查，本案被告於肇事後，即停留於
    現場，並於到場處理車禍之職司偵查犯罪之員警張治民尚未
    發覺其為犯罪行為人前，向證人張治民坦承其為肇事者等情
    ，有員警張治民99年2 月4 日出具之職務報告各1 份在卷可
    稽，而被告事後復有接受裁判之情，足認被告已符合自首之
    要件，爰依刑法第62條前段規定，減輕其刑。至臺灣臺中地
    方法院檢察署99年度偵字第1471號移送併案審理部分，與公
    訴人本案起訴之犯罪事實，係屬同一案件，本院自應併予審
    究。爰審酌被告前因違背安全駕駛致交通危險罪案，經臺灣
    臺中地方法院檢察官以緩起訴處分，緩起訴期滿未經撤銷而
    確定等情，有臺灣高等法院被告前案紀錄表在卷可憑，被告
    未能因此體認安全駕駛之重要性，仍駕車於深夜超速過彎導
    致車輛失控，進而發生本件車禍，造成被害人乙○○死亡此
    不可回復之結果，對被害人家屬之身心造成難以磨滅之創傷
    ，且迄今仍未與被害人家屬達成和解，並參酌被告犯後坦承
    犯行等一切情狀，量處如主文所示之刑。
據上論斷，應依刑事訴訟法第299 條第1 項前段，刑法第276 條
第1 項、第62條前段，刑法施行法第1 條之1 第1 項、第2 項前
段，判決如主文。
本案經檢察官胡宗鳴到庭執行職務。
中    華    民    國    99    年    3     月    31    日
                     交通法庭   法  官  簡婉倫
以上正本證明與原本無異。
如不服本判決應於收受送達後10日內向本院提出上訴書狀，並應
敘述具體理由；其未敘述上訴理由者，應於上訴期間屆滿後20日
內向本院補提理由書 (均須按他造當事人之人數附繕本)「切勿
逕送上級法院」。
                                 書記官  許千士
中    華    民    國    99    年    3     月    31    日
附錄本案論罪科刑法條
中華民國刑法第276條
因過失致人於死者，處 2 年以下有期徒刑、拘役或 2 千元以下
罰金。
從事業務之人，因業務上之過失犯前項之罪者，處 5 年以下有
期徒刑或拘役，得併科 3 千元以下罰金。

司法院資訊處製作；財團法人民間司法改革基金會備份。
